臺灣臺中地方法院刑事判決　　　　　　　96年度訴字第2085號
公　訴　人　臺灣臺中地方法院檢察署檢察官
被　　　告　甲○○
指定辯護人　本院公設辯護人丁○○
上列被告因違反槍砲彈藥刀械管制條例等案件，經檢察官提起公
訴（九十六年度偵緝字第一四二二號），本院判決如下：
    主    文
甲○○未經許可，寄藏可發射子彈具有殺傷力之槍枝，累犯，處
有期徒刑參年肆月，併科罰金新臺幣捌萬元，罰金如易服勞役，
以新臺幣壹仟元折算壹日。扣案之仿ＢＥＲＥＴＴＡ廠八四型半
自動手槍製造之槍枝（含彈匣壹個；槍枝管制編號：00000
00000號）壹枝沒收；又以加害他人身體之事恐嚇他人致生
危害於安全，累犯，處拘役參拾日，減為拘役拾伍日，如易科罰
金以新臺幣壹仟元折算壹日。
    犯罪事實
一、甲○○前因搶奪、逃亡、妨害自由等案件，經法院分別判處
    有期徒刑七年、十月、四月，經裁定應執行有期徒刑七年十
    月確定，於民國九十二年九月十七日假釋付保護管束，甫於
    九十五年六月二十七日假釋期滿未經撤銷假釋執行完畢。猶
    仍不知悔改，於八十七年年初某日，明知友人綽號「東州」
    之真實姓名年籍不詳之成年男子，在甲○○位於臺中縣豐原
    市○○路一四九巷三二號之住所寄交之仿ＢＥＲＥＴＴＡ廠
    八四型半自動手槍製造之槍枝（含彈匣壹個；槍枝管制編號
    ：0000000000號）一枝係可發射子彈具殺傷力之
    槍枝，屬於槍砲彈藥刀械管制條例第四條所稱未經許可不得
    持有或寄藏之手槍，竟仍基於寄藏可發射子彈具有殺傷力槍
    枝之犯意，允受託寄，並將之藏放其位於臺中縣豐原市○○
    路一四九巷三二號之住處。嗣於九十五年十月二十三日二十
    時四十分許（起訴書誤載為二十六日），因乙○○與甲○○
    之叔公前有官司糾紛發生爭執，甲○○於飲酒後，因一時情
    緒激憤，遂基於恐嚇危害安全之犯意，持上開槍枝 (內有子
    彈二顆，嗣經內政部警政署刑事警察局鑑試認均不具殺傷力
    ），嗣經至乙○○位在臺中縣豐原市○○路一一三號住處，
    持上開槍枝指向當時坐在客廳內之乙○○一邊恫稱：「宏安
    ，給我出來，不然要給你死」等語，一邊持續將槍口指向乙
    ○○，並走向乙○○，使乙○○心生畏懼，惟因同時在場之
    乙○○之子林秉賢，及其友人陳柏東、張峰瑋、游榮助等人
    唯恐甲○○開槍，遂趁甲○○不注意之際，合力將甲○○手
    持之上開槍枝搶下，槍枝始掉落地面，嗣經林秉賢報警處理
    ，並於臺中縣豐原市○○路一一三號之乙○○住處，扣得甲
    ○○遭搶下留置於乙○○住處之仿ＢＥＲＥＴＴＡ廠八四型
    半自動手槍製造之手槍（含彈匣一個；槍枝管制編號：00
    00000000號）一枝、子彈二顆（經內政部警政署刑
    事警察局鑑試認均不具殺傷力）。
二、案經臺中縣警察局豐原分局報告臺灣臺中地方法院檢察署檢
    察官偵查起訴。
    理    由
一、前揭事實，業據被告甲○○於本院審理時自白不諱，核與證
    人乙○○、林王淑華、張峰瑋等人證述有關被告持槍指向證
    人乙○○之情節相符，復有扣案之仿ＢＥＲＥＴＴＡ廠八四
    型半自動手槍製造之槍枝（含彈匣壹個；槍枝管制編號：0
    000000000號）一枝可資佐證。又前開手槍經送內
    政部警政署刑事警察局鑑試結果：送鑑之改造槍枝（含彈匣
    一個；槍枝管制編號：0000000000號）一枝，認
    係係仿ＢＥＲＥＴＴＡ廠八四型半自動手槍製造之槍枝，換
    裝土造金屬槍管改造而成之改造手槍，經檢視，其欠缺復進
    簧桿，惟不影響槍枝擊發功能，仍可擊發適用子彈，認具殺
    傷力，此有內政部警政署刑事警察局九十五年十一月十五日
    刑鑑字第○九五○一六四一八五號槍彈鑑定書一份在卷可稽
    （臺灣臺中地方法院檢察署九十六年偵緝字第一四二二號卷
    第二九至三一頁）。是以，足認被告自白與事實相符而堪採
    信。另起訴書雖指被告係以持槍抵住證人乙○○頭部之情狀
    實行恐嚇之犯行，然被告對於確有持槍指向證人乙○○恐嚇
    之犯行坦認不諱，惟堅詞否認有將槍枝抵住證人乙○○之頭
    部等情，而證人乙○○於本院審理詰問時，經檢察官、辯護
    人與其確認，其均證述被告係持槍指向其，一邊陳述恐嚇之
    言詞，一邊向其靠近，然並未以槍抵住其頭部等語，而證人
    乙○○既係因心生畏懼而報警，當無迴護被告之理，是其所
    證情節與被告前開所述相符，應可採信，是公訴人認被告恐
    嚇之情狀，係以槍枝抵住證人乙○○之頭部云云，容有誤會
    ，附此敘明。準此，本案事證明確，被告犯行應堪認定。
二、按寄藏手槍罪為繼續犯，於其終止寄藏之前，犯罪行為仍在
    繼續實施之中，其間法律縱有變更，但其行為既繼續實施至
    新法施行以後，自無行為後法律變更之可言，而無刑法第二
    條第一項之適用，應逕行依裁判時之新法處罰。被告上開犯
    罪期間，刑法第三十三條第五款業於九十四年二月二日以華
    總一義字第○九四○○○一四九○一號令修正公布，並自九
    十五年七月一日起施行；修正後刑法第三十三條第五款規定
    「罰金：新臺幣一千元以上，以百元計算之。」，與修正前
    刑法第三十三條第五款規定「罰金：一元以上。」不同，而
    此規定依刑法第十一條之規定，於彈砲彈藥刀械管制條例案
    件之罰金刑部分，亦有適用，惟因被告所犯上開寄藏行為，
    性質上係屬犯罪行為之繼續，而非屬犯罪狀態之持續，其寄
    藏之行為既繼續於新法施行後，應逕行適用新法，應無新舊
    法比較之問題，合先敘明。核被告甲○○未經許可，寄藏案
    外人「東州」所寄放之前開具有殺傷力之仿ＢＥＲＥＴＴＡ
    廠八四型半自動手槍製造之槍枝（含彈匣壹個；槍枝管制編
    號：0000000000號）一枝之行為，係犯槍砲彈藥
    刀械管制條例第八條第四項之未經許可寄藏可發射子彈具有
    殺傷力之槍枝罪。又其於上揭時、地持前開槍枝指向證人乙
    ○○，並恫稱：「宏安，給我出來，不然要給你死」之行為
    ，足生危害於證人乙○○之安全，係犯刑法第三百零五條之
    恐嚇罪。又被告持有前開改造手槍，係寄藏之當然結果，自
    不另就持有部分予以論罪。被告所犯上開二罪，犯意各別，
    罪名不同，應予分論併罰。按繼續犯之一部行為或牽連犯之
    重罪行為係在另一犯罪所處有期徒刑執行完畢後五年以內者
    ，仍該當於累犯加重之要件（最高法院八十九年台上字第三
    九二號判決、八十六年臺非字第二一七號判決意旨參照）。
    查被告前因搶奪、逃亡、妨害自由等案件，經法院分別判處
    有期徒刑七年、十月、四月，經裁定應執行有期徒刑七年十
    月確定，於九十二年九月十七日假釋付保護管束，甫於九十
    五年六月二十七日保護管束期滿未經撤銷假釋執行完畢等情
    ，有臺灣臺中地方法院檢察署刑案資料查註紀錄表，臺灣高
    等法院被告前案紀錄表在卷可參，寄藏槍枝屬行為繼續之繼
    續犯，被告本件寄藏槍枝之一部行為，既在其前案於九十五
    年六月二十七日執行完畢後五年內所為，揆諸前揭說明，自
    屬累犯無疑，又被告所犯恐嚇罪部分，係於受有期徒刑執行
    完畢後，五年以內故意再犯之有期徒刑以上之罪，亦應論以
    累犯，是被告所犯上開二罪，均應依刑法第四十七條第一項
    之規定分別加重其刑。爰審酌被告寄藏具有殺傷力之前開改
    造手槍數量為一枝，且其寄藏期間逾八年，嚴重影響社會治
    安，並參酌其犯後坦承犯行，犯後態度尚稱良好，就恐嚇危
    害於安全部分，並念及證人即被害人乙○○亦表示原諒被告
    之恐嚇犯行，暨其犯罪之動機、目的、手段、品行、智識程
    度、犯罪所生之危害等一切情狀，分別量處如主文所示之刑
    ，併就未經許可寄藏手槍罪所處罰金刑部分，諭知易科罰金
    之折算標準。又按行為人於中華民國九十六年罪犯減刑條例
    （下稱減刑條例）施行前經通緝，並於該條例施行前經緝獲
    到案，應不受該條例第五條規定不得減刑之限制（最高法院
    八十一年度臺非字第十二號判決意旨參照）。查本件被告所
    犯恐嚇罪犯罪時間，係在九十六年四月二十四日以前，其於
    減刑條例施行前經臺灣臺中地方法院檢察署於九十六年四月
    三十日發布通緝，並於九十六年四月三十日二十時四十分為
    警緝獲，且其所犯恐嚇罪，合於減刑要件，依據上開說明，
    爰依減刑條例第二條第一項第三款之規定，將本案恐嚇罪所
    宣告之拘役減其二分之一，並諭知易科罰金之折算標準。
三、扣案之仿ＢＥＲＥＴＴＡ廠八四型半自動手槍製造之手槍（
    含彈匣一個；槍枝管制編號：0000000000號）一
    支，依法未經許可不得製造、販賣、運輸、轉讓、出租、出
    借、持有、寄藏、意圖販賣而陳列，屬槍砲彈藥刀械管制條
    例所管制之違禁物，不問屬於犯人與否，應依刑法第三十八
    條第一項宣告沒收。至經送鑑定具直徑約八點九mm金屬彈頭
    之土造子彈二顆，經實際試射，雖可擊發，惟發射動能不足
    ，認均不具殺傷力，非屬槍砲彈藥刀械管制條例所管制之違
    禁物，亦非被告所有，爰不予宣告沒收。
四、公訴意旨另以：被告前開持槍恐嚇證人乙○○之犯行，同時
    使在場之證人林秉賢、林王淑華、張峰瑋及案外人陳柏東、
    游榮助等人心生畏懼，因認被告係以一持槍恐嚇之行為，同
    時涉犯數恐嚇罪云云。惟依被告於上揭時、地持槍恐嚇之行
    為觀之，其持槍係指客證人乙○○，並指名對證人乙○○出
    言恫嚇，故被告主觀上所認知之恐嚇對象，應僅為證人乙○
    ○一人，客觀上亦僅將槍枝指向證人乙○○，並對乙○○出
    言恫嚇，非及於其他證人林秉賢、林王淑華、張峰瑋及案外
    人陳柏東、游榮助等人。雖證人張峰瑋雖曾於偵查中陳稱當
    時內心恐懼之情狀云云，惟按一般人遇有他人持槍恐嚇之行
    為，對象雖非自己本身，亦可能心生畏懼，惟此係一般人對
    目睹犯罪行為之通常反應，尚難以此即認被告確有對恐嚇對
    象以外之人為恐嚇之行為。是以，本案被告既未對證人乙○
    ○以外之證人林秉賢、林王淑華、張峰瑋及案外人陳柏東、
    游榮助為恐嚇之犯行，對前開人等，即無無成立恐嚇危害安
    全罪之餘地，原應諭知無罪之判決，然公訴人認被告此部分
    之恐嚇犯行，與前開論罪科刑之恐嚇危害安全罪部分係一恐
    嚇行為同時觸犯數恐嚇危害安全罪，具有同種想像競合之裁
    判上一罪關係，爰不另為無罪之諭知。
據上論斷，應依刑事訴訟法第二百九十九條第一項前段，槍砲彈
藥刀械管制條例第八條第四項，刑法第十一條前段、第三百零五
條、第四十七條第一項、第四十一條第一項前段、第四十二條第
三項、第三十八條第一項第一款，中華民國九十六年罪犯減刑條
例第二條第一項第三款、第七條、第九條，判決如主文。
本案經檢察官丙○○到庭執行職務。
中　　華　　民　　國　　96　　年　　8 　　月　　20　　日
                  刑事第十四庭  審判長  法  官  陳  葳
                                        法  官  林世民
                                        法  官  劉逸成
上正本證明與原本無異。
如不服本判決，應於收受送達後10日內向本院提出上訴書狀（應
附繕本）。
　　　　　　　　　　　　　　　　　　　　書記官  高勳楠
中　　華　　民　　國　　96　　年　　8 　　月　　20　　日
附錄本案論罪科刑法條全文：
槍砲彈藥刀械管制條例第八條
未經許可，製造、販賣或運輸鋼筆槍、瓦斯槍、麻醉槍、獵槍、
空氣槍或第四條第一項第一款所定其他可發射金屬或子彈具有殺
傷力之各式槍砲者，處無期徒刑或五年以上有期徒刑，併科新臺
幣一千萬元以下罰金。
未經許可，轉讓、出租或出借前項所列槍枝者，處五年以上有期
徒刑，併科新臺幣一千萬元以下罰金。
意圖供自己或他人犯罪之用，而犯前二項之罪者，處無期徒刑或
七年以上有期徒刑，併科新臺幣一千萬元以下罰金。
未經許可，持有、寄藏或意圖販賣而陳列第一項所列槍枝者，處
三年以上十年以下有期徒刑，併科新臺幣七百萬元以下罰金。
第一項至第三項之未遂犯罰之。
中華民國刑法第三百零五條
以加害生命、身體、自由、名譽、財產之事，恐嚇他人致生危害
於安全者，處二年以下有期徒刑、拘役或三百元以下罰金。
